臺灣板橋地方法院刑事判決　　　　　　　　　　　九十二年度易字第三七四號
　　公　訴　人　臺灣板橋地方法院檢察署檢察官
　　被　　　告　甲○○
右列被告因竊盜等案件，經檢察官提起公訴 (九十二年度偵字第一四八七三號)，經
本院合議庭裁定改依簡式審判程序審理並判決如左：
    主  文
甲○○共同連續攜帶兇器毀壞門扇竊盜，處有期徒刑拾月。
    事  實
一、甲○○曾於民國九十一年三月二十二日，因竊盜案件，經本院以九十年度易字第
    三六三五號判處有期徒刑二月，緩刑三年確定，現仍於緩刑期間內，竟不知悔改
    ，基於意圖為自己不法所有之概括犯意，先後為左列犯行：
(一)、於九十二年五月二十一日下午一時許，與真實姓名年籍不詳綽號「猴建」之成年
    男子，共同基於侵入他人住宅及加重竊盜之犯意聯絡，在丁○○位於臺北縣板橋
    市○○路○段五十巷八十七號七樓之二之住處，由甲○○在門口把風，「猴建」
    持客觀上可供兇器使用之夾子一把，撬開丁○○上開住處大門之喇叭鎖（喇叭鎖
    並未毀壞），無故侵入該住處，竊取丁○○所有價值約新台幣（下同）二、三千
    元之行動電話一支並得手。
(二)、甲○○與「猴建」復承前侵入他人住宅與加重竊盜之共同犯意聯絡，於同日下午
    一時許，以上開客觀上可供兇器使用之夾子一把，撬開毀壞鑲在乙○○臺北縣板
    橋市○○路○段五十巷八十七號四樓之二住處鐵門構成門扇一部之三段鎖後，無
    故侵入乙○○上開住處，竊取乙○○所持有之女兒連奕柔、連吟翊二人之健康保
    險ＩＣ卡各一張、乙○○所有之健康保險ＩＣ卡一張、中華郵政公司士林社子郵
    局提款卡一張、玉山銀行白金卡、遠東銀行信用卡各一張、華南銀行信用卡二張
    、金手鍊、項鍊各一條、戒指二只、內有一萬餘元之撲滿一個、現金三萬餘元，
    得手後，甲○○與「猴建」共同持竊得之乙○○上開郵局提款卡，於同日十七時
    五十二分許，在臺北縣泰山鄉○○路上某提款機之自動付款設備，接續三次以鍵
    入乙○○密碼之不正方法，使該提款機之識別系統對其真正持卡人之識別陷於錯
    誤，而依序提領乙○○上開郵局帳戶內之現金一萬元、六萬元、一萬元。
(三)、甲○○於九十一年六月十三日某時許，在臺北縣泰山鄉○○路三十三號二樓，再
    以持上開客觀上可供兇器使用之夾子破壞該住處鐵門之三段鎖之相同方法，侵入
    該處所（無故侵入住宅部分，未據提出告訴），竊取丙○○所有之國際牌ＣＤ隨
    身聽一台、內有一千元之撲滿一個及印章七枚。嗣經丙○○報警後，為警在丙○○住處採得甲○○指紋一枚，而報請本院核發搜索票，於九十二年八月五日上午
    十時三十五分許，至臺北縣泰山鄉○○路三段二三一巷四弄四號甲○○住處進行
    搜索而查獲上情，並扣得乙○○、連吟翊及連奕柔之全民健康保險ＩＣ卡各一張
    及安非他命吸食器一組（毒品部分已另案不起訴處分）。
二、案經乙○○、丁○○訴由臺北縣政府警察局新莊分局移送板橋地方法院檢察署檢
    察官偵查起訴。
    理  由
一、右揭犯罪事實，業據被告甲○○迭於警詢、偵查及本院審理中坦承不諱，核與告
    訴人乙○○及證人丁○○、丙○○於警詢及本院審理中指訴之失竊情節相符，而
    警員在丙○○上開住處採得之指紋確與甲○○拇指指紋相符之情，亦有內政部警
    政署刑事警察局鑑驗書附卷可稽；此外，復有贓物認領保管單一紙、被告盜領八
    萬元之錄影帶翻拍照片二張與乙○○上開郵局帳戶提款紀錄乙紙在卷為據。本件
    事證明確，被告犯行洵堪認定。
二、按刑法第三百二十一條第一項第三款之攜帶兇器竊盜罪，係以行為人攜帶兇器竊
    盜為其加重條件，此所謂兇器，其種類並無限制，凡客觀上足對人之生命、身體
    、安全構成威脅，具有危險性之兇器均屬之，且祇須行竊時攜帶此種具有危險性
    之兇器為已足，並不以攜帶之初有行兇之意圖為必要（最高法院七十九年臺上字
    第五二五三號判例足資參照）。本件被告持以行竊之夾子乙支，類似尖嘴鉗，長
    約二十公分，前端為鐵製，質地堅硬，業經被告供述甚詳（見本院九十三年三月
    十日審判筆錄），則上開夾子乙支，客觀上顯具有危險性，足以傷害人之生命、
    身體，應屬兇器。次按破壞鑲在鐵門上之鎖後啟門入屋竊盜，因該鎖已成為門扇
    之一部，故應構成刑法第三百二十一條第一項第二款之毀壞門扇竊盜罪。是核被
    告事實欄(一)部分之犯行，係犯刑法第三百零六條第一項之無故侵入他人住宅罪與
    刑法第三百二十一條第一項第三款之攜帶兇器竊盜罪；被告事實欄(二)之犯行，係
    犯刑法第三百零六條第一項之無故侵入他人住宅罪、同法第三百二十一條第一項
    第二款、第三款之攜帶兇器毀壞門扇竊盜罪及同法第三百三十九條之二第一項之
    以不正方法由自動付款設備取財罪；被告事實欄(三)之犯行，係犯刑法第三百二十
    一條第二款、第三款之攜帶兇器毀壞門扇竊盜罪。公訴人認被告事實欄(二)、(三)之
    犯行，係涉犯刑法第三百二十一條第一項第二款之「毀越安全設備」罪，並漏未
    論列同項第三款部分，均有未洽。
三、被告與真實姓名年籍不詳綽號「猴建」之成年男子間，就犯罪事實欄(一)、(二)部分
    ，有犯意聯絡及行為分擔，為共同正犯。又被告先後二次無故侵入他人住宅之犯
    行與先後三次竊盜犯行，時間緊接，所犯皆係構成要件相同之罪名，顯均基於概
    括犯意為之，應依連續犯之規定，分別論以刑法第三百零六條第一項之無故侵入
    他人住宅罪與刑法第三百二十一條第一項第二款、第三款之攜帶兇器毀壞門扇竊
    盜罪，並均加重其刑。再被告所犯上開三罪名間，有原因結果之牽連關係，應依
    刑法第五十五條之規定，從一重之連續加重竊盜罪處斷。被告事實欄(一)之犯行雖
    未據起訴，惟此與已起訴之事實欄(二)、(三)部分，既有連續犯之裁判上一罪關係，
    並據臺灣板橋地方法院檢察署檢察官以九十三年二月四日板簡博冬九十二偵字第
    一四八七三號函移送本院參辦，本院自得併予審理，附此敘明。至被告所有供其
    行竊所用之夾子乙支，業經被告丟棄之情，復經被告陳明在卷（見本院九十三年
    三月十日審判筆錄），爰不予諭知沒收。
四、爰審酌被告有犯罪事實欄之犯罪科刑執行情形，有臺灣高等法院被告全國前案紀
    錄表在卷為憑，其於緩刑期間內，竟不知悔改，違犯如上多次犯行，漠視他人財
    產法益，然事後尚能坦承犯行，態度良好，及其犯罪所生危害、方法、動機等一
    切情狀，量處如主文所示之刑，以資懲儆。
五、末按「除被告所犯為死刑、無期徒刑、最輕本刑為三年以上有期徒刑之罪或高等
    法院管轄第一審案件者外，於前條第一項程序進行中，被告先就被訴事實為有罪
    之陳述時，審判長得告知被告簡式審判程序之旨，並聽取當事人、代理人、辯護
    人及輔佐人之意見後，裁定進行簡式審判程序。」刑事訴訟法第二百七十三條之
    一第一項定有明文。查本件被告所犯上開刑法第三百二十一條第一項第二款、第
    三款之加重竊盜罪，其法定刑為六月以上五年以下有期徒刑之罪，非最輕本刑為
    三年以上有期徒刑之罪，且被告於本院九十三年三月十日審判程序進行中，復就
    被訴之事實為有罪之陳述，經告知被告簡式審判程序之旨，被告及公訴人對於本
    件改依簡式審判程序審理亦均表示無意見，是本院即依前揭刑事訴訟法規定，裁
    定本件進行簡式審判程序，末此敘明。
據上論斷，應依刑事訴訟法第二百七十三條之一第一項、第二百九十九條第一項前段
，刑法第二十八條、第五十六條、第三百二十一條第一項第二款、第三款、第三百零
六條第一項、第三百三十九條之二第一項、第五十五條，判決如主文。
本案經檢察官李吉祥到庭執行職務
中    華    民    國  九十三      年      三      月  二十四        日
                                      臺灣板橋地方法院刑事第十二庭
                                          審判長法  官  許仕楓
                                                法  官  陳恒寬
                                                法  官  吳佳穎
右正本證明與原本無異。
如不服本判決，應於判決送達後十日內，向本院提出上訴狀。
                                                書記官  呂妍旻
中    華    民    國      九十三        年    三        月    二十四    日
附錄本案論罪科刑法條
中華民國刑法第三百二十一條
犯竊盜罪而有左列情形之一者，處六月以上、五年以下有期徒刑：
一  於夜間侵入住宅或有人居住之建築物、船艦或隱匿其內而犯之者。
二  毀越門扇、牆垣或其他安全設備而犯之者。
三  攜帶兇器而犯之者。
四  結夥三人以上而犯之者。
五  乘火災、水災或其他災害之際而犯之者。
六  在車站或埠頭而犯之者。
前項之未遂犯罰之。
中華民國刑法第三百零六條第一項
無故侵入他人住宅、建築物或附連圍繞之土地或船鑑者，處一年以下有期徒刑、拘役
或三百元以下罰金。
中華民國刑法第三百三十九條之二
意圖為自己或第三人不法之所有，以不正方法由自動付款設備取得他人之
物者，處三年以下有期徒刑、拘役或一萬元以下罰金。
以前項方法得財產上不法之利益或使第三人得之者，亦同。
